【裁判字號】    99,事聲,17
【裁判日期】    990730
【裁判案由】    聲明異議
【裁判全文】
臺灣宜蘭地方法院民事裁定              99年度事聲字第17號
異  議  人
即  債權人  郁生消防實業有限公司
法定代理人  乙○○
相  對  人
即  債務人  甲○○
上列當事人間聲請核發支付命令（99年度司促字第3584號），異
議人即債權人就本院民事庭司法事務官於民國99年6月11 日所為
裁定，聲明異議，本院裁定如下：
    主  文
異議駁回。
    理  由
一、按民事訴訟法第240條之4第1項至第3項分別規定：「當事人
    對於司法事務官處理事件所為之終局處分，得於處分送達後
    10日之不變期間內，以書狀向司法事務官提出異議。但支付
    命令之異議仍適用第518條及第519條之規定」、「司法事務
    官認前項異議有理由時，應另為適當之處分；認異議為無理
    由者，應送請法院裁定之」、「法院認第1 項之異議為有理
    由時，應為適當之裁定；認異議為無理由者，應以裁定駁回
    之。」查本件異議人就本院民事庭司法事務官於民國99 年6
    月11日所為99年度司促字第3584號支付命令事件裁定駁回其
    支付命令之聲請，聲明不服提起異議，依上述規定，本院自
    應就司法事務官所為之裁定，審究異議人之異議有無理由，
    合先敘明。
二、本件聲明異議意旨略以：民事訴訟法第12條規定，因契約涉
    訟者，如經當事人定有債務履行地，得由該履行地之法院管
    轄。異議人與相對人於工程承攬合約書第18條約定：「爭議
    處理：乙方及連帶保證人如因本契約與甲方發生爭議時，如
    需訴訟，以臺灣宜蘭地方法院為第一審管轄法院。」爰依法
    聲明異議等語。
三、按支付命令之聲請，專屬債務人為被告時，依第1條、第2條
    、第6條或第20 條規定有管轄權之法院管轄，民事訴訟法第
    510 條定有明文。是支付命令之聲請屬專屬管轄事件，僅限
    於向債務人為被告時，依民事訴訟法第1條、第2條、第6 條
    或第20條規定有管轄權之法院聲請，當事人不得以合意變更
    ，自無選擇管轄法院可言。
四、查相對人係住居於台北縣板橋市○○街295號13 樓，有全戶
    戶籍資料查詢結果乙份在卷可稽，且相對人於工程承攬合約
    書上所註記之聯絡地址亦為上址，應可認其住居所確非位於
    本院轄區，本院無管轄權。異議人雖舉工程承攬合約書第18
    條約定，主張本院有管轄權，然揆諸前揭法律說明，異議人
    此一主張與法不合。準此，本院民事庭司法事務官於99 年6
    月11日所為之裁定尚無違誤，異議人之異議為無理由，應予
    駁回。
五、依民事訴訟法第240條之4第3 項，裁定如主文。
中    華    民    國    99    年    7    月    30     日
                  臺灣宜蘭地方法院民事庭
                      法  官  楊坤樵
正本係照原本作成。
如不服本裁定應於裁定送達後10日內提出抗告狀（須附繕本），
並繳納抗告費新台幣1,000元。
中    華    民    國    99    年    7     月    30    日
                      書記官  吳文雄

司法院資訊處製作；財團法人民間司法改革基金會備份。
